sl-SI: Vrsta ujemanja vzorca: Drop tekme; Naključno ujemanje; Ravno ujemanje; Druga
th: ประเภทการจับคู่ลวดลาย: ต่อลายเลื่อนครึ่งระยะ; ต่อลายแบบสุ่ม; ต่อลายแบบตรง; อื่นๆ
ru: Тип совмещения рисунка: Со смещением; Произвольно; Прямая стыковка; Другое
en: Pattern match type: Drop match; Random match; Straight match; Other
zh-CN: 图案匹配类型: 掉落匹配; 随机匹配; 直接匹配; 其他
zh-TW: 對花類型: 位移配對; 隨機配對; 直接配對; 其他
it: Tipo di corrispondenza del modello: Partita Drop; Corrispondenza casuale; Partita diretta; Altro
nb: Mønstersamsvarstype: Drop; Tilfeldig treff; Rett treff; Annet
ko: 패턴 맞춤 방식: 드롭 매치; 무작위 매치; 스트레이트 매치; 기타
de: Typ der Musterausrichtung: Drop-Match; Zufälliges Match; Direktes Match; Sonstiges
sk-SK: Typ zarovnania vzoru: Posunuté nadväzovanie; Náhodné nadväzovanie; Priame nadväzovanie; Iné
es: Tipo de coincidencia de patrones: Coincidencia partida; Coincidencia aleatoria; Coincidencia directo; Otros
el: Τύπος ευθυγράμμισης σχεδίου: Αγώνας Drop; Τυχαία αντιστοίχιση; Ευθεία αντιστοίχιση; Άλλο
bg-BG: Тип съвпадение на шарката: Изместено съвпадение; Случайно съвпадение; Право съвпадение; Друго
fr: Type de raccord du motif: Alignement drop; Alignement aléatoire; Alignement direct; Autre
ro-RO: Tipul de potrivire a modelului: Potrivire decalată; Potrivire aleatorie; Potrivire dreaptă; Altele
hr-HR: Vrsta podudaranja uzorka: Pomaknuto ponavljanje; Nasumično ponavljanje; Ravno ponavljanje; Ostalo
da: Mønstertilpasningstype: Drop match; Tilfældig match; Straight match; Andet
hu: Mintaegyezési típus: Pontonként illeszkedő; Véletlenszerűen illeszkedő; Egyenesen illeszkedő; Egyéb
lt-LT: Rašto suderinimo tipas: Poslinkinis rašto derinimas; Atsitiktinis derinimas; Tiesioginis derinimas; Kita
tr: Desen eşleşme türü: Düşey desen eşleşmesi; Rastgele desen; Düz desen eşleşmesi; Diğer
pt-PT: Tipo de correspondência de padrão: Correspondência por eliminação; Correspondência aleatória; Correspondência direta; Outro
pt-BR: Tipo de correspondência de padrão: Correspondência aleatória; Correspondência randômica; Correspondência linear; Outro
vi: Kiểu khớp hoa văn: Khớp hình giọt nước; Khớp ngẫu nhiên; Khớp thẳng hàng; Khác
ja: パターンマッチのタイプ: ドロップマッチ; ランダムマッチ; ストレートマッチ; その他
sv: Typ av mönsterpassning: Drop; Slumpmässig matchning; Rak matchning; Övrigt
nl: Type patroonverbinding: Verspringend patroon; Willekeurig patroon; Recht patroon; Overig
fi: Kuvion vastaavuustyyppi: Vuorokohdistus; Satunnainen kohdistus; Suora kohdistus; Muu
pl: Typ dopasowania wzoru: Dopasowanie z przesunięciem; Dopasowanie losowe; Dopasowanie proste; Pozostałe
cs: Typ napojení vzoru: Přesazený vzor; Volné navazování; Přímé navazování; Jiné